【裁判字號】    96,審訴,784
【裁判日期】    970328
【裁判案由】    偽造文書等
【裁判全文】
臺灣桃園地方法院宣示判決筆錄         96年度審訴字第784號
公  訴  人  臺灣桃園地方法院檢察署檢察官
被      告  甲○○
指定辯護人  本院公設辯護人乙○○
上列被告因偽造文書等案件，於中華民國97年3 月28日下午4 時
許，在本院第十法庭宣示判決，出席職員如下：
          法  官  江振義
          書記官  林韡婷
法官起立朗讀判決主文、犯罪事實要旨、附記事項、處罰條文，
及告以上訴限制、期間並提出上訴狀之法院，且諭知記載其內容
：
一、主  文：
    甲○○共同連續行使偽造私文書，足以生損害於他人，處有
    期徒刑壹年，減為有期徒刑陸月，如易科罰金，以銀元佰
    元即新臺幣玖佰元折算壹日。
二、犯罪事實要旨：
    甲○○明知其無法提出符合貸款資格之財力證明文件，為求
    向金融機構取得貸款、信用卡及現金卡，竟於民國94年7 月
    間某日，經由前妻梁桂香介紹認識鍾陳福（由本院另案審理
    中），而與鍾陳福共同基於意圖為自己不法所有之概括犯意
    聯絡，於同年7 月底某日將其身分證、健保卡交由鍾陳福代
    辦信用貸款等事項，嗣鍾陳福於某不詳時間，購得偽造之財
    政部臺灣省北區國稅局（下稱國稅局）中壢稽徵所核發之甲
    ○○93年度綜合所得稅各類所得資料清單、菱律股份有限公
    司（下稱菱律公司）所出具、所得人為甲○○之93年度各類
    所得扣繳暨免扣繳憑單等財力證明文件，先於94年8 月15日
    ，在臺南縣臺南市○○路52號，將上開偽造之財力證明文件
    及信用貸款申請書，持向安泰銀行信貸行銷部臺南分部送件
    申請貸款新臺幣（下同）50萬元而行使之，而甲○○則於同
    年8月17日下午4時許，前往安泰銀行對保，並在上開貸款申
    請書上簽名以資確認，使該銀行承辦行員陷於錯誤，於同年
    8 月29日核貸30萬元，且將款項撥入甲○○在該行所開立之
    000000000000號帳戶內；復於同年月24日，在桃園縣桃園市
    ○○路○段32號27樓B，將前揭偽造財力證明文件、個人信貸
    申請書暨約定書及現金卡申請書，持向中國信託商業銀行（
    下稱中國信託銀行）桃竹信貸DS三組送件申請貸款125萬元
    及現金卡而行使之，而甲○○則於同日前往中國信託銀行對
    保，並在該等申請書上簽名以資確認，使該銀行承辦行員陷
    於錯誤，於同年8月29日核貸125萬元及核發現金卡，且將款
    項撥入甲○○在該行所開立之000000000000號帳戶內；再於
    同年10月28日，在台北市○○區○○街62號2樓，將國稅局
    中壢稽徵所核發之甲○○93年度綜合所得稅各類所得資料清
    單及信用卡申請書，持向台北富邦商業銀行（下稱富邦銀行
    ）送件申請信用卡而行使之，使該銀行承辦行員陷於錯誤，
    於同年11月4日核發信用卡，足生損害於國稅局、菱律公司
    及安泰銀行、中國信託銀行、富邦銀行對於客戶信用評估之
    正確性。
三、附記事項：
  (一)原起訴意旨認被告行使偽造之國稅局各類所得資料清單係犯
    刑法第216條、211條之行使偽造公文書罪，惟經公訴檢察官
    於本院準備程序時當庭更正被告係犯刑法第216條、第212條
    之行使偽造特種文書罪，自無變更起訴法條之問題。
  (二)被告本件犯行之犯罪時間，係在96年4 月24日之前，所犯為
    刑法第216 條、第210 條之罪，合於中華民國九十六年罪犯
    減刑條例第2 條第1 項第3 款規定之減刑條件，爰減其宣告
    刑二分之一。
四、處罰條文：
    刑法第2 條1 項前段、第28條、216 條、第210 條、第212
    條、第339 條第1 項、第55條，修正前刑法第56條、第55條
    、第41條第1 項前段，修正前罰金罰鍰提高標準條例第2 條
    ，刑法施行法第1條之1第1項、第2項前段，中華民國九十六
    年罪犯減刑條例第2 條第1 項第3 款、第7 條、第9 條。
五、協商判決除有刑事訴訟法第455條之4第1項第1款於本訊問程
    序終結前，被告撤銷協商合意或檢察官撤回協商聲請者；第
    2款被告協商之意思非出於自由意志者；第4款被告所犯之罪
    非第455條之2第1項所定得以協商判決者；第6款被告有其他
    較重之裁判上一罪之犯罪事實者；第7 款法院認應諭知免刑
    或免訴、不受理者情形之一，及違反同條第2 項「法院應於
    協商合意範圍內為判決；法院為協商判決所科之刑，以宣告
    緩刑或2 年以下有期徒刑、拘役或罰金為限」之規定者外，
    不得上訴。
六、如有前述例外得上訴之情形，又不服本件判決，得自收受判
    決送達後10日內，向本院提出上訴書狀，上訴於第二審法院
    。
中    華    民    國    97    年     3    月    28    日
                        刑事庭    法  官  江振義
                                  書記官  林韡婷
以上正本證明與原本無異。
                                  書記官  林韡婷
中    華    民    國    97    年     3    月    28    日
附錄本案論罪科刑依據之法條：
中華民國刑法第210條
（偽造變造私文書罪）
偽造、變造私文書，足以生損害於公眾或他人者，處 5 年以下有
期徒刑。
中華民國刑法第212條
(偽造變造特種文書罪)
偽造、變造護照、旅券、免許證、特許證及關於品行、能力服務
或其他相類之證書、介紹書，足以生損害於公眾或他人者，處1
年以下有期徒刑、拘役或300 元以下罰金。
中華民國刑法第216條
（行使偽造變造或登載不實之文書罪）
行使第 210 條至第 215 條之文書者，依偽造、變造文書或登載
不實事項或使登載不實事項之規定處斷。
中華民國刑法第339條
(普通詐欺罪)
意圖為自己或第三人不法之所有，以詐術使人將本人或第三人之
物交付者，處5 年以下有期徒刑、拘役或科或併科1 千元以下罰
金。
以前項方法得財產上不法之利益或使第三人得之者，亦同。
前二項之未遂犯罰之。


司法院資訊處製作；財團法人民間司法改革基金會備份。
